# 控制权判断问题

提问人：dotaauditor 时间：2019-08-01 13:11:01
背景：A、B投资设立甲公司，A持股比例 51%，B持股比例 49%。甲公司章程约定，股东会决议事项须经代表二分之一以上表决权的股东以决议方式授权实施，股东会会议由股东按照出资比例行驶表决权。董事会 8 人，A和 B 各委派 4 人，一人一票，董事会决议事项须经简单多数表决通过。
A 能控制股东会不能控制董事会，在不考虑其他影响因素的情况下，A能否控制甲公司，将甲公司作为子公司纳入合并？

回答人：chenyiwei
根据公司法和被投资公司章程（通常情况下的规定），涉及经营、投资、财务等相关活动事项的方案，应当先由董事会制定，再提交股东会审议通过，不能绕过董事会直接提交股东会，因此通常情况下，在本企业无法控制被投资公司的董事会的情况下（即使可以任命董事长，但董事长并无多投一票的权利），这一状况并不导致可以控制该被投资企业。